【裁判字號】    88,上易,5756
【裁判日期】    890127
【裁判案由】    贓物等
【裁判全文】
臺灣高等法院刑事判決                  八十八年度上易字第五七五六號
    上  訴  人  臺灣桃園地方法院檢察署檢察官
    被      告  甲○○
    選任辯護人  陳祖德
右上訴人因被告贓物（偽造文書）等案件，不服臺灣桃園地方法院八十八年度易字第
一八四六號，中華民國八十八年十月二十二日第一審判決（起訴案號：臺灣桃園地方
法院檢察署八十七年度偵字第一七四五０號）提起上訴，本院判決如左：
    主  文
上訴駁回。
    理  由
一、本件公訴意旨略以：被告甲○○於民國（下同）八十七年七月間某日，在桃園縣
    桃園市○○路○段四七五巷三號其所經營之金德廢五金行，以新臺幣三萬元之價
    格向許志斌（未經起訴）買受來路不明之ＪＴ- 八九六號自用小貨車後，持其妻
    吳春金所有之ＫＬ－四六０六號車牌二面懸掛其上使用，因認被甲○○告此部分
    所為涉有刑法第二百十六條、第二百十二條之行使偽造特許證罪嫌云云（原判決
    關於贓物罪部分因未據上訴，業已確定）。
二、公訴人認被告甲○○涉有刑法第二百十六條、第二百十二條之行使偽造特許證罪
    嫌，無非以被告坦承在收購上開贓車後，將其妻吳金春所有廢車車牌懸掛在該贓
    車上使用，為其主要之論據。上訴意旨則以：汽車牌照屬刑法第二百十二條特許
    證之一種，又被告故買自用小客車後，持其妻所有之ＫＬ－四六０六號車牌二面
    懸掛使用，已足生損害於監理機關對汽車之管理及製造廠商之信譽，應係觸犯刑
    法第二百十六條、第二百十二條之行使偽造特許證罪等語。訊之被告矢口否認有
    行使偽造特許證犯行，辯稱：ＫＬ－四六０六號車牌二面係真的，並非出於偽造
    云云。
三、按犯罪事實應依證據認定之，無證據不得推定其犯罪事實，刑事訴訟法第一百五
    十四條定有明文。又，刑法上所謂之偽造文書，係以無製作權之人而制作他人名
    義之文書為要件（最高法院四十四年臺上字第一九二號、四十八年臺上字第三四
    三號判例參照）。查，汽車牌照雖屬刑法第二百十二條特許證之一種；惟依公訴
    人起訴之犯罪事實，被告向許志斌購得來路不明之ＪＴ－八九六號自用小貨車後
    ，僅係持其妻所有之ＫＬ－四六０六號車牌二面懸掛在該贓車上使用，而未曾在
    在ＪＴ－八九六號自用小貨車，或ＫＬ－四六０六號車牌上有任何之偽造或變造
    行為。從而，被告在購得之上開贓車上懸掛ＫＬ－四六０六號車牌二面之行為，
    雖有違反道路交通管理處罰條例第十二條第一項第四款之規定，然並無所謂「偽
    造」特許證，或「行使」偽造特許證之可言。被告所為，尚與行使偽造特許證之
    犯罪構成要件有間，而不得以該罪相繩。
四、此外，復查無其他積極事證足資證明被告確有公訴人所指之行使偽造特許證之犯
    行，被告之犯罪自屬不能證明，原審因之為無罪之諭知，核無不合。公訴人之上
    訴意旨猶執前詞指摘原判決不當，並無理由，應予駁回。
據上論斷，應依刑事訴訟法第三百六十八條，判決如主文。
本案經檢察官蔡日昇到庭執行職務。
中     華     民     國    八十九   年       一       月     二十七     日
                             臺灣高等法院刑事第十二庭
                                 審判長法  官  劉  景  星
                                       法  官  陳  志  洋
                                       法  官  陳  博  志
右正本證明與原本無異。
不得上訴。
                                       書記官  鄭  兆  璋
中     華     民     國    八十九   年       一       月     二十九     日


司法院資訊處製作；財團法人民間司法改革基金會備份。
